【裁判字號】    92,聲,1041
【裁判日期】    921226
【裁判案由】    聲請迴避
【裁判全文】
臺灣嘉義地方法院民事裁定  九十二年度聲字第一○四一號
    聲  請  人  重億興業股份有限公司
    兼法定代理人  丙○○
    聲  請  人    乙○○
                  丁○○
                  甲○○
右聲請人與相對人間有關異議之訴事件，聲請人聲請承審法官迴避，本院裁定如左：
    主      文
聲請駁回。
聲請程序費用由聲請人負擔。
    理      由
一、本件聲請意旨略以：鈞院九十二年度訴字第三二號聲請人請求分配表異議之訴事件，
    因承辦法官黃渙文未依法調查兩造之關係，以聲請人並非系爭執行事件該次分配表之
    執行債務人，依強制執行法第四十一條之規定提起本件分配表異議之訴，即屬無據，
    應予駁回；又以同法第十四條規定裁判為執行名義時，其為異議原因之事實發生在前
    訴訟言詞辯論終結後者，亦得主張之。而聲請人並未主張於鈞院九十年度重訴字第三
    六號九十年三月十三日辯論終結後，有何消滅或妨礙債權人請求之事由發生，依前開
    規定，自不得提起分配表異議之訴等理由駁回聲請人之訴，實為法官黃渙文誤導法條
    而為判決，聲請人無法接受；再聲請人於九十一年六月二十七日就九十年度訴字第九
    四六號確定裁定聲請再審，亦經法官黃渙文以九十一年度再字第三號裁定駁回；聲請
    人並曾於九十一年二月二十六日向鈞院檢察署提起法官黃渙文瀆職告發狀等事由，法
    官黃渙文於執行職務恐有偏頗之虞，因第二審上訴裁判費高出第一審裁判費，故請准
    鈞院重審，爰聲請法官黃渙文迴避云云。
二、按法官有民事訴訟法第三十二條所定之情形而不自行迴避者，或有該條所定以外之情
    形，足認其執行職務有偏頗之虞者，當事人得聲請法官迴避，民事訴訟法第三十三條
    第一項定有明文。又按當事人聲請推事迴避，無非以使該推事不執行職務為目的，若
    訴訟程序業已終結，或因其他事由該推事已無應執行之職務，當事人自不得再行聲請
    推事迴避（最高法院二十七年抗字第四二三號判例參照）。
三、經查，本院九十二年度訴字第三二號案件原承辦法官黃渙文已於九十二年十二月三日
    調離本院，該法官就本院已無應審理之職務，則聲請人以黃渙文法官審理九十二年度
    訴字第三二號異議之訴事件恐有偏頗之虞，而聲請法官迴避，該理由已不復存在，是
    以，其聲請已無所據，應予駁回。
四、依民事訴訟法第九十五條、第七十八條，裁定如主文。
中      華      民      國        九十二    年     十二     月    二十六    日
~B臺灣嘉義地方法院民事第一庭
~B    審判長法官  曾文欣
~B    法      官  鄭雅文
~B    法      官  柯月美
右為正本係照原本作成。
如對本裁定抗告須於裁定送達後五日內向本院提出抗告狀
中      華      民      國        九十二    年     十二     月    二十六    日
~B    書  記  官  侯學義


司法院資訊處製作；財團法人民間司法改革基金會備份。
